【裁判字號】    99,聲,1477
【裁判日期】    991201
【裁判案由】    聲請具保停止羈押
【裁判全文】
臺灣高等法院高雄分院刑事裁定          99年度聲字第1477號
聲  請  人
即  被  告  楊明宗
上列聲請人因常業詐欺等案件（本院99年度上訴字第1783號），
聲請具保停止羈押，本院裁定如下：
    主  文
聲請駁回。
    理  由
一、本件聲請人即被告楊明宗因常業詐欺等案件，前經本院訊問
    後，認其所犯刑法第339 條第1 項詐欺取財罪及修正前刑法
    第340 條之常業詐欺罪，犯罪嫌疑重大，且有事實足認有逃
    亡及反覆實施同一犯罪之虞，而有羈押之必要，依刑事訴訟
    法第101 條第1 項第1 款、第101 條之1 第1 項第7 款規定
    予以羈押在案。
二、被告聲請意旨略以：聲請人即被告楊明宗因詐欺案件，業經
    原審判決在案，已無證據保全或串證之嫌，且被告又已坦承
    犯行，應無再羈押被告之理由。爰依法聲請准予具保或限制
    住居，被告日後保證隨傳隨到，也絕不會搬離住所等語。
三、經查，被告楊明宗與在中國大陸地區，而以真實年籍姓名不
    詳，綽號「阿富」之成年男子為首之多名詐欺集團成員，合
    組詐欺集團（下稱「阿富」詐欺集團），乃共同意圖為自己
    不法之所有，基於常業詐欺之犯意聯絡，由楊明宗負責在國
    內提供匯入贓款之帳戶，及擔任招募、指揮、管理車手提領
    贓款之工作，自民國94年8 月間某日起，楊明宗提供自己申
    辦之郵局帳戶或以每一組金融機構帳戶（含存摺、提款卡、
    密碼等物品）新台幣（下同）6 千至1 萬2 千元不等之價格
    向吳晉佑、向明華、鄭穎禧所收購而得之銀行或郵局帳戶，
    再由「阿富」負責在大陸地區指揮詐欺集團成員，向被害人
    黃玉鳳等12人共詐取9,297,600 元。並因傳拘未到，而於97
    年2 月15日經原審通緝。嗣因其另涉竊盜案遭通緝，乃於99
    年8 月5 日晚上8 時50分許，經中國大陸遣返輾轉交由我國
    高雄市政府警察局等情，業經原審以上開被害人經詐欺集團
    詐騙後陸續匯款至含被告自己申辦之帳戶及在被告住處查扣
    之吳晉佑、向明華、鄭穎禧之帳戶內；及上開被告自己申辦
    之帳戶及吳晉佑、向明華、鄭穎禧之帳戶，確實均係被告提
    供予「阿富」使用等情，均為被告所不爭執（見原審易緝字
    卷第47頁），並經各該被害人於警詢或偵查中指述明確，且
    有各該被害人之匯款單據，及中華郵政股份有限公司高雄郵
    局95年5 月11日高營字第0952001823號函所附存簿儲金楊明
    宗帳戶立帳申請書及交易詳情（見警一卷第4-14至4-19頁）
    、中華郵政股份有限公司96年1 月17日儲字第0960701740號
    函所附向明華帳戶相關資料及交易明細（見偵一卷第47-67
    頁）、第一商業銀行鳳山分行95年8 月30日（95）一鳳字第
    25 5號函所附吳晉佑帳號00000000000 帳戶之基本資料及交
    易明細（見警三卷第513-516 頁）在卷可證，而認被告所為
    共同常業詐欺犯行罪證明確，判處有期徒刑3 年。嗣被告雖
    提起上訴，惟因未敘明具體理由，已由本院駁回上訴在案。
    是堪認被告犯罪嫌疑重大，且前有潛逃大陸藏匿而經通緝之
    事實，顯見被告確有逃亡以規避入監服刑之虞，如非予羈押
    自有顯難進行審判、執行之情形，而有羈押之必要，亦無法
    以具保或限制住居等方式代替羈押。從而，被告執上情詞以
    為具保停止羈押之理由，要屬無據，自應予駁回。
中    華    民    國    99    年    12    月    1     日
                  刑事第三庭    審判長法  官  莊崑山
                                      法  官  張意聰
                                      法  官  莊松泉
以上正本證明與原本無異。
如不服本裁定應於送達後5 日內向本院提出抗告狀。
中    華    民    國    99    年    12    月    1     日
                                      書記官  葉淑華

司法院資訊處製作；財團法人民間司法改革基金會備份。
